【裁判字號】    92,上訴,547
【裁判日期】    920423
【裁判案由】    違反毒品危害防制條例
【裁判全文】
臺灣高等法院高雄分院刑事判決          九十二年度上訴字第五四七號
    上  訴  人  台灣高雄地方法院檢察署檢察官
    上  訴  人
    即  被  告  甲○○
右上訴人因被告違反毒品危害防制條例案件，不服臺灣高雄地方法院九十一年度訴字
第三三二一號中華民國九十一年十二月二十日第一審判決（起訴案號：臺灣高雄地方
法院檢察署九十一年度毒偵字第五四七０號、併辦案號：同署九十二年度毒偵字第一
一一號），提起上訴，本院判決如左：
      主      文
原判決關於施用第一級毒品暨定執行刑部分撤銷。
甲○○連續施用第一級毒品，累犯，處有期徒刑拾月。
其餘上訴駁回。
前開撤銷部分所處之刑，與前項駁回部分所處有期徒刑伍月，應執行有期徒刑壹年。
      事      實
一、甲○○曾於民國八十六年間，因違反麻醉藥品管理條例及偽造文書案件，經法院
    分別判處有期徒刑柒月及肆月，合併應執行有期徒刑拾月確定，並於八十八年二
    月十八日執行完畢。猶不知警惕，復於八十九年間因施用毒品案件，經法院依八
    十九年度毒聲字第二四０九號裁定送觀察勒戒後，認有繼續施用毒品之傾向，再
    以八十九年度毒聲字第四六三四號裁定施以強制戒治，於九十年十二月十四日強
    制戒治期滿，經台灣高雄地方法院檢察署於九十一年一月十一日，以九十一年度
    戒毒偵字第六０號不起訴處分確定。詎甲○○仍未能戒除毒癮，復基於概括之犯
    意，於九十一年七月十三日凌晨一時許（為警逮捕時）及九十一年八月十六日十
    四時五十分許，均回溯二十四小時內之某時，在高雄縣鳥松鄉仁美村高碼二巷四
    八號住處，連續將第一級毒品海洛因以摻入香煙內吸食之方式，施用第一級毒品
    海洛因二次。另於九十一年七月十三日凌晨一時許回溯廿四小時內之某時，在上
    址，將第二級毒品安非他命以置於玻璃吸食器燒烤吸食其霧氣之方式，施用第二
    級毒品安非他命一次。嗣先後於九十一年七月十三日凌晨一時許，在高雄市○○
    區○○路與大昌路口，為警查獲。復於九十一年八月十六日十四時五十分許，在
    高雄縣鳳山市○○路鳳山採尿室經其同意採集尿液送驗而查獲。
二、案經高雄市政府警察局三民第二分局報告台灣高雄地方法院檢察署檢察官偵查起
    訴及併案審理。
      理      由
一、右揭事實，業據被告甲○○於本院審理時坦認不諱，而被告於九十一年七月十三
    日凌晨一時許，經警盤查採集其尿液送驗結果，呈甲基安非他命及嗎啡陽性反應
    ，有高雄市立凱旋醫院九十一年七月二十五日高市凱醫檢字第００五六一號煙毒
    尿液檢驗成績書一紙在卷可稽，又於九十一年八月十六日經警採集其尿液送驗結
    果，呈嗎啡陽性反應，有台灣檢驗科技股份有限公司九十一年九月六日KＺ000000
    000000號濫用藥用尿液檢驗報告一紙附卷可考。被告前因施用毒品案件，經送觀
    察、勒戒，認有繼續施用毒品之傾向，再裁定令入戒治處所施以強制戒治期滿，
    經臺灣高雄地方法院檢察署以九十一年度戒毒偵字第六０號不起訴處分，有不起
    訴處分書在卷可佐。其於五年內再犯毒品危害防制條例第十條之罪，事證明確，
    被告犯行堪以認定。
二、查海洛因、安非他命係毒品危害防制條例第二條第二項第二款所定之第一級、第
    二級毒品。核被告所為係犯毒品危害防制條例第十條第一項、第二項施用第一級
    、第二級毒品罪，其持有第一級、第二級毒品之犯行，已被其施用第一級、第二
    級毒品之高度行為所吸收，不另論罪。被告先後多次施用第一級毒品犯行，時間
    緊接，犯罪構成要件相同，顯係基於概括犯意反覆為之，為連續犯，依刑法第五
    十六條規定論以一罪，並加重其刑。被告自九十一年八月十六日下午二時五十分
    起回溯廿四小時內之某時，施用第一級毒品海洛因一次之犯行，固未經起訴，但
    與起訴並論罪科刑部分有連續犯裁判上一罪關係，自仍為起訴效力所及，本院仍
    得一併審酌。被告所犯上開二罪名間，犯意各別，行為互殊，應予分論併罰。被
    告前因違反麻醉藥品管理條例及偽造文書案件，經法院分別判處有期徒刑七月及
    四月，合併應執行有期徒刑十月確定，並於八十八年二月十八日執行完畢，有臺
    灣高等法院刑案資料查註紀錄表一紙在卷可按，其於五年之內再犯有期徒刑以上
    刑之本件二罪，為累犯，均應依法加重其刑（施用第一級毒品部分遞加之）。被
    告施用第一級毒品犯行事證已明，原審法院對其論罪科刑固非無見。惟查被告於
    九十一年八月十六日十四時五十分許，回溯廿四小時內某時，又有施用第一級毒
    品犯行，原審法院未及審酌，致未一併論究，原審檢察官及被告均執以為上訴意
    旨，指摘原判決不當，即有理由，自應由本院就施用第一級毒品部分暨定執行刑
    部分均撤銷改判。審酌被告施用第一級毒品延續之時間、次數及查獲次數，其行
    為僅係戕害自身健康，犯後坦認犯行等情及其他一切情狀，爰量處如主文第二項
    所示之刑，與後述駁回部分（施用第二級毒品部分）定應執行刑。另被告施用第
    二級毒品部分，事證亦明，原審法院依毒品危害防制條例第十條第二項、刑法第
    十一條前段、第四十七條之規定，並審酌犯罪動機、目的、手段及其行為僅係自
    戕行為等情，量處有期徒刑五月，認事用法均無不合，量刑亦稱允妥，原審檢察
    官及被告就此部分未具理由一併聲請上訴，即無理由，此部分應予駁回。
據上論斷，應依刑事訴訟法第三百六十八條、第三百六十九條第一項前段、第三百六
十四條、第二百九十九條第一項前段、毒品危害防制條例第十條第一項，刑法第十一
條前段、第五十六條、第四十七條、第五十一條第五款，判決如主文。
本案經檢察官朱文彬到庭執行職務。
中    華    民    國     九十二     年       四       月      二十三    日
                              臺灣高等法院高雄分院刑事第八庭
                                  審判長法官  郭雅美
                                        法官  江泰章
                              法官  裕斗
右正本證明與原本無異。
施用第二級毒品部分不得上訴。
施用第一級毒品部分如不服本判決應於收受本判決後十日內向本院提出上訴書狀，其
未述上訴理由者，並得於提起上訴後十日內向本院補提理由書狀（均須按他造當事
人之人數附繕本)「切勿逕送上級法院」。
                                      書記官  鄔維玲
中    華    民    國     九十二     年       四       月      二十五    日
附錄：本判決論罪科刑法條：
毒品危害防制條例第十條第一項
施用第一級毒品者，處六月以上五年以下有期徒刑。
毒品危害防制條例第十條第二項
施用第二級毒品者，處三年以下有期徒刑。
                                                                      ＱＨ


司法院資訊處製作；財團法人民間司法改革基金會備份。
